臺灣宜蘭地方法院刑事判決　　　　　　　　　　　　　　九十三年度訴緝字第二號
　　公　訴　人　臺灣宜蘭地方法院檢察署檢察官
　　被　　　告　丙○○
　　指定辯護人　本院公設辯護人　乙○○
右列被告因違反槍砲彈藥刀械管制條例案件，經檢察官提起公訴（九十一年度偵字第
九○八號），本院判決如左：
    主  文
丙○○未經許可，持有手槍，累犯，處有期徒刑柒年。併科罰金新台幣拾伍萬元。罰
金部分如易服勞役，以新台幣玖佰元即銀元參佰元折算壹日。扣案之制式九○手槍（
槍枝管制編號：0000000000）、制式九二手槍（槍枝管制編號：0000
000000）各壹支及子彈柒拾顆均沒收。
    事  實
一、丙○○曾因違反藥事法及槍砲彈藥刀械管制條例案件，經台灣高等法院以八十八
    年度上訴字第三一二號分別判處有期徒刑八月、十月確定，並合併定期應執行刑
    為一年四月，於民國九十年六月三十日假釋付保護管束期滿執行完畢。詎猶不知
    悔改，自九十一年某日起至同年三月二十八日下午四時三十分許止，在宜蘭縣五
    結鄉○○村○○路六十八之六號之住處，非意圖供犯罪所用而無故持有捷克ＣＺ
    廠製七五ＣＯＭＰＡＣＴ型制式半自動九０手槍（槍枝管制編號：000000
    0000）、美國ＢＥＲＥＴＴＡ廠製九二Ｆ型制式半自動手槍（槍枝管制編號
    ：0000000000）各一支及上開手槍所使用之制式子彈七十七顆。嗣於
    九十一年三月二十八日下午四時三十分許，經警於上開住處後院查獲上開手槍各
    一支及子彈七十七顆。
二、案經宜蘭縣警察局報請台灣宜蘭地方法院檢察署檢察官偵查起訴。
    理  由
一、訊據被告丙○○矢口否認有上揭犯行，辯稱：伊朋友賴華聰（已死亡）在九十一
    年一月十五日下午十一點左右至伊家要求伊住處供其借住，伊答應賴華聰後，伊
    就將鑰匙交給賴華聰而回臺北，一直到元宵節後，聽別人說賴華聰死了，伊才從
    臺北回來，伊根本不知道有槍彈放在伊家中，伊懷疑是賴華聰藏放的。又槍枝查
    獲地點為伊住處之後院，該後院為開放空間，一般人亦可進入云云。惟查：
（一）宜蘭縣警察局於九十一年三月二十八日十六時三十分許起至同日十七時止，在
      宜蘭縣五結鄉○○路六八之六號被告住處之後院查獲制式九○手槍、制式九二
      手槍各一支及子彈七十七顆，有宜蘭縣警察局搜索扣押筆錄及扣押物品清冊在
      卷可按。且有搜獲上開槍枝時之照片三幀可資參照（偵卷第六二、六三頁）。
      警察執行搜索時被告在場，有上開扣押筆錄在卷可參。又該搜索之處所為被告
      住所，亦據被告自承在卷。關於搜索之過程，證人即宜蘭縣警察局少年隊警員
      駱復華於本院調查時結證證稱：伊接獲線報，知悉被告持有槍枝後，至現場勘
      查及埋伏。搜索時被告陪同在場，當時伊翻開類似水泥材質的空管，發現裡面
      有一只手提包。將手提包打開後就看到槍枝等語。又證人即宜蘭縣警察局少年
      隊警員蘇振東於偵查中結證證稱：本案係秘密證人檢舉被告家中有槍枝，經搜
      索後才知道是放在花園內等語。於本院調查時亦結證證稱：本件係因駱復華接
      到線報得知被告持有槍枝，伊與駱復華就先查被告之住所。因被告之戶籍地與
      其實際住居所不同，渠等得知被告落腳該地後，就申請搜索票，嗣後係駱復華
      查到槍枝所在位置等語。經核上開二證人經本院隔離訊問後，所證述之情節互
      核相符，應堪採信。而扣案之手槍二支及子彈七十七顆經送鑑定結果，扣案之
      九○手槍一支（槍枝管制編號：0000000000），槍號為Ｄ五一二二
      ，係由捷克ＣＺ廠製七五ＣＯＭＰＡＣＴ型制式半自動手槍，認具殺傷力；扣
      案之九二手槍一支（槍枝管制編號：0000000000），槍號為ＢＥＲ
      ○六七六二四Ｚ，係美國ＢＥＲＥＴＴＡ廠製九二Ｆ型制式半自動手槍，認具
      殺傷力；而扣案之子彈七十七顆，均係口徑九ｍｍ制式子彈，認均具殺傷力，
      此有內政部警政署刑事警察局九十一年五月八日刑鑑字第０九一○○七四六五
      四號鑑驗通知書一份附卷可稽。於被告住處後院查獲上開槍、彈為制式手槍及
      子彈之事實應堪認定。
（二）被告雖辯稱槍枝可能是賴華聰所藏放云云，惟查，賴華聰於九十一年二月二十
      日死亡，有賴華聰個人基本資料查詢結果在卷可按。是被告所述是否屬實，即
      難證明。又關於賴華聰之行蹤，被告供稱：賴華聰係九十一年一月間借住上開
      處所，證人丁○○亦於本院審理證稱：「賴華聰在舊曆年前二、三個月，曾經
      告訴我，他住在小黑（即被告）那裡。他圍爐當天至大年初四都住在我家．．
      ．初四以後的情形我就不知道了」等語。另證人何春富、陳志賢均證稱曾見賴
      華聰住在被告家中，惟不知確實居住之時間等語。至證人甲○○、戊○○於本
      院九十一年度感裁字第一號檢肅流氓條例案件調查時所為證述，無非係關於賴
      華聰之去向之陳述，惟渠等均非時時與賴華聰同在，是渠等證述均不足為被告
      有利或不利之認定。則依被告、證人何春富、陳志賢所述，賴華聰確曾借住被
      告上開住處。又依被告與證人丁○○所述，賴華聰應係於九十一年一月間，住
      在被告上開住處。惟查，賴華聰住在該處，原不足以推認賴華聰即有藏放槍枝
      於該處。且扣案槍枝及子彈均係制式槍彈，價值匪淺，應不至任意藏放而不告
      知被告。復且，宜蘭縣警察局員警係於九十一年三月二十八日在被告住處後院
      石柱內查獲該手提包，距賴華聰居住上址已隔二月有餘，惟經台灣宜蘭地方法
      院檢察署檢察官當庭勘驗放置槍枝之手提包，發現整個黑色手提包外觀並未有
      受潮及發霉之現象，衡諸常情，宜蘭地區一、二月份冬季多雨，而查獲之手提
      包係放置於室外，苟已放置達二個月以上，手提包外觀理應有些許受潮或發霉
      之痕跡，而勘驗結果並無受潮及發霉之現象，顯見該手提箱並非於九十年一月
      份為賴華聰所放置，是被告上開辯詞不足採信。
（三）至被告雖另辯稱槍枝查獲地點為伊住處後院，一般人可以進入云云。惟查，證
      人即被告之兄嫂黃燕綿於本院九十一年度感裁字第一號檢肅流氓條例案件治安
      法庭法官調查證據時證稱：「六十八之六跟之七間有一道門，我把它鎖起來，
      我那裡進入」等語。又證人蘇振東於上開案件調查時，亦結證證稱：「那裡有
      圍牆，比人還要高，約有二百公分高」、「之七的房子是蓋到底，沒有辦法與
      之六相通」，證人駱復華則結證證稱：「該處圍牆很高，我們本來攻堅要從後
      面進去，但是圍牆很高，不能進去，所以外人也沒有辦法從後面進入放置槍枝
      」等語，並有現場照片八張存附該卷可參。依上開現場照片觀之，該處砌有圍
      牆，一般人非可輕易躍入。且衡諸常情，一般人亦不至特意翻牆進入而藏放槍
      彈。是被告此部分所辯，亦不值採信。綜上，本件扣案槍彈既係在被告住處後
      院查獲，顯係置於被告實力管理之範圍，且特意置於不易發現之位置，應為被
      告所藏放。事證明確，被告犯行應堪認定。
二、查扣案之制式九○手槍、制式九二手槍各一支及子彈七十七顆，係槍砲彈藥刀械
    管制條例第四條第一款、第二款查禁之槍枝、彈藥，未經許可不得無故持有。被
    告未經許可，非意圖供犯罪之用而無故持有扣案槍彈，核其所為，係犯槍砲彈藥
    刀械管制條例第七條第四項之持有手槍及子彈罪。公訴意旨認應依同條例第十一
    條第四項及第十二條第四項之罪處斷，尚有未洽，惟起訴事實相同，爰依法變更
    起訴法條。又被告同時持有扣案手槍二支及子彈七十七顆之行為，係以一持有行
    為觸犯數同一罪名，為想像競合犯，從一情節較重之持有手槍罪處斷。另被告前
    曾因違反藥事法及槍砲彈藥刀械管制條例等案件，分別經臺灣高等法院於八十八
    年五月二十日判處有期徒刑八月及十月確定，並合併定期應執行刑為一年四月，
    於八十九年十一月八日縮刑假釋出獄，甫於九十年六月三十日假釋付保護管束期
    滿執行完畢，有台灣高等法院被告全國前案紀錄表一份在卷足憑，其於五年內再
    犯本件有期徒刑以上之罪，核屬累犯，依刑法第四十七條之規定加重其刑。爰審
    酌被告雖尚未持上開槍彈從事非行，惟其持有上開槍彈對社會所生之潛在危害非
    輕、且犯罪後否認犯行態度等一切情狀，量處如主文所示之刑，罰金部分並諭知
    易服勞役之折算標準。至扣案之制式九○手槍、制式九二手槍各一支及子彈七十
    顆，係被告持有之違禁物，依刑法第三十八條第一項第一款之規定均宣告沒收。
    另子彈七顆業經試射而擊發，爰不諭知沒收，附此敘明。
據上論斷，應依刑事訴訟法第二百九十九條第一項前段、第三百條，槍砲彈藥刀械管
制條例第七條第四項，刑法第十一條前段、第五十五條、第四十七條、第四十二條第
二項、第三十八條第一項第一款，罰金罰鍰提高標準條例第二條，現行法規所定貨幣
單位折算新台幣條例第二條，判決如主文。
本案經檢察官鄭雅方到庭執行職務。
中      華      民      國      九十三      年     四     月     六     日
                                  臺灣宜蘭地方法院刑事第二庭
                                    審判長法  官  林  明  山
                                          法  官  鄭  貽  馨
                                          法  官  謝  佩  玲
右正本證明與原本無異。
如不服本判決，應於判決送達後十日內向本院提出上訴狀( 應附繕本 )。
                                          書記官  林  慶  生
中      華      民      國  九十三      年     四     月     七     日
附錄本案所犯法條全文：
槍砲彈藥刀械管制條例第七條第四項
    未經許可，持有、寄藏或意圖販賣而陳列第一項所列槍砲、彈藥者，處五年以上
    有期徒刑，併科新台幣一千萬元以下罰金。
